【裁判字號】    89,交易,545
【裁判日期】    901017
【裁判案由】    過失傷害
【裁判全文】
臺灣板橋地方法院刑事判決                        八十九年度交易字第五四五號
    公  訴  人  臺灣板橋地方法院檢察署檢察官
    被      告  甲○○
右列被告因過失傷害案件，經檢察官提起公訴（八十九年度偵字第一四五七三號），
本院判決如左：
    主  文
甲○○因過失傷害人，處有期徒刑參月，如易科罰金，以參佰元折算壹日。緩刑參年
。
    事  實
一、甲○○於民國八十九年三月十三日十八時三十分許，騎乘車號ＧＧＯ─六一九號
    重型機車，沿臺北縣新莊市○○街，由新莊市往板橋市方向行駛，行經新海橋上
    時，應注意車前狀況，並採取必要之安全措施，而依當時天候陰天、夜間有照明
    、橋樑車道、附雙向禁止超車線標記、道路舖裝柏油、路面乾燥無缺陷、無障礙
    物、視距良好、無號誌等情狀，並無不能注意之情事，適前方有乙○○牽著腳踏
    車同向行走，甲○○竟疏於注意此車前狀況，未採取必要之安全措施，致其所騎
    乘機車之後車輪自後撞及乙○○之左小腿，乙○○因而受有左側脛骨及骨骨折併
    傷口壞死之傷害。甲○○見狀於犯罪未發覺前，立即向有偵查權限之警察機關報
    案自首，將乙○○送醫治療。
二、案經甲○○自首及乙○○訴由臺北縣警察局新莊分局報請台灣板橋地方法院檢察
    署檢察官偵查起訴。
    理  由
一、訊據被告甲○○固坦承於右揭時地騎機車撞擊告訴人乙○○，致乙○○受傷等情
    ，惟矢口否認有何過失，辯稱：該橋上沒有路燈，沒有看見告訴人云云。惟查：
    右揭事實，業據告訴人乙○○指訴歷歷，且有道路交通事故調查報告表二份、現
    場照片四張及新泰綜合醫院診斷證明書一紙附卷可稽。被告雖執前詞為辯，然道
    路交通事故調查表上業已載明事故現場夜間有照明，且依機車車頭大燈，應足以
    發覺牽車行走於橋上之行人，被告辯稱該處無路燈，故未看見告訴人云云，尚非
    可採。按車輛行駛時，駕駛人應注意車前狀況並隨時採取必要之安全措施，道路
    交通安全規則第九十四條第三項定有明文。被告騎乘機車自應注意上述道路交通
    安全規定，竟疏未注意致撞擊告訴人，其有過失甚明。且被告之過失行為與被害
    人所受傷害間，具有相當因果關係，亦屬灼然。本件事證明確，被告過失傷害犯
    行，堪以認定。
二、核被告甲○○所為，係犯刑法第二百八十四條第一項前段普通過失傷害罪。查被
    告於犯罪未發覺前，向有偵查權限之警察機關自首，表示願受裁判之意，業經其
    於警訊及本院審理時陳明，爰依刑法第六十二條前段規定，減輕其刑。茲審酌被
    告素行、於本件交通事故之過失程度及情節、對告訴人所造成之身體傷害程度非
    輕及犯後態度等一切情狀，量處如主文所示之刑，並諭知易科罰金之折算標準。
    查被告行為（犯罪）後，刑法第四十一條業於九十年一月十日修正公布施行，於
    同年一月十二日生效，該法第四十一條第一項前段將得易科罰金之範圍由「犯最
    重本刑為三年以下有期徒刑以下之刑之罪」修正擴大為「犯最重本刑為五年以下
    有期徒刑以下之刑之罪」，更有利於被告，應依刑法第二條第一項前段規定，適
    用裁判時之法律即刑法第四十一條第一項前段。末以，被告未曾受有期徒刑以上
    刑之宣告，有台灣高等法院檢察署刑案紀錄簡覆表一份存卷可參，其自偵查中迄
    本院審理時均一再表示願和解之意，且被告前開機車保有第三人強制責任險，被
    告多次與保險公司協調為告訴人請領保險理賠金額事宜，業據被告於本院歷次訊
    問中陳明，並經證人即保險公司職員丙○○於本院證述屬實，惟因告訴人屢次不
    提出完整醫療單據，經本院歷經將近一年之調查審理，告訴人仍不願提出全部之
    醫療單據（見本院審判筆錄），甚至當庭表示已不願意再去請領醫療單據，致被
    告亦無法替告訴人請領得全部之保險理賠，且因告訴人先前於警、偵與本院調查
    時，歷時一年餘，均表示有和解之意願，且未要求具體金額，然迄九十年十月三
    日本院審理時忽而提出高額之和解金額要求，並表明縱使保險公司理賠後，其亦
    猶對被告提出告訴到底（見本院審判筆錄），終致雙方無法達成民事和解之情形
    ，顯見被告有和解之誠，惟告訴人已不願和解，且被告目前在服役中，又無前科
    ，其因一時過失行為，觸犯刑章，犯後自首犯行，深有悔意，歷經此次偵審程序
    併科刑判決後，當已知所警惕，信無再犯之虞，是本院認對其前開宣告之刑，以
    暫不執行為適當，爰併宣告緩刑參年，以啟自新。
據上論斷，應依刑事訴訟法第二百九十九條第一項前段，刑法第二百八十四條第一項
前段、第二條第一項前段、第六十二條前段、第四十一條第一項、第七十四條第一款
，罰金罰鍰提高標準條例第一條前段、第二條，判決如主文。
本案經檢察官謝宗甫到庭執行職務
中      華      民      國    九十      年      十      月     十七     日
                                      臺灣板橋地方法院交通法庭
                                          法  官  陳  翠  琪
右正本證明與原本無異。
如不服本判決，應於判決送達後十日內，向本院提出上訴狀。
                                          書記官  曹  秋  冬
中      華      民      國    九十      年      十      月    二十一    日
附錄本案論罪科刑法條全文
中華民國刑法第二百八十四條
(過失傷害罪)
因過失傷害人者，處六月以下有期徒刑、拘役或五百元以下罰金，致重傷者，處一年
以下有期徒刑、拘役或五百元以下罰金。
從事業務之人，因業務上之過失傷害人者，處一年以下有期徒刑、拘役或一千元以下
罰金，致重傷者，處三年以下有期徒刑、拘役或二千元以下罰金。


司法院資訊處製作；財團法人民間司法改革基金會備份。
